PERFIL PROFESIONAL

Professional en ingeniería de sistemas y computación con más de 5 años de experiencia en: administración de Servidores, administración bases de datos, gestión de accesos. en liderar grupos de trabajo, en metodologías agiles, en Herramientas de monitoreo y correlación de eventos, virtualización de servidores

EXPERIENCIA

Actualmente ocupo el cargo de Especialista de Aplicaciones para una entidad financiera, donde es fundamental garantizar el procesamiento e integración oportunos de los datos externos de los clientes de la empresa, así como el cumplimiento de requisitos específicos y optimizar los tiempos de respuesta mediante técnicas de automatización y gestión de datos. basado en SQL.

EXPERIENCIA

Credivalores | Especialista de Aplicaciones.

En la actualidad

- Administración de bases de datos SQL Server y Oracle 10g y 12c.
- Generación de reportes Sql Reporting Server, Power Bl, Tableu.
- Creación, Programación, ajuste de ETL's/Jobs y la Automatización y optimización de procesos.
- Aseguramiento de la información de la compañía.
- Agile implementaciones con SCRUM.

Sixdegreesit | Administrado de Aplicaciones.

Septiembre 2019 – febrero 2020

- Administración de Sql Server.
- Administración del versionar (Gitlab).
- Despliegue de los nuevos desarrollos en los ambientes pre productivos.
- Ajuste de las (ETL's/Jobs)
- Automatización de proceso.

Giovanny A.

Bustamante Hernandez

+5 de Experiencia - profesional П



3213159407



Bogotá, Colombia



Giovannybustamante3@gmail.com



https://github.com/GioKungFu



in http://linkedin.com/in/giovanny-

EDUCACIÓN

- Ingeniero de Sistemas y Computación

Universidad del Quindío 2016

- Diplomado en gestión y actualización de conocimiento ETL

Universidad del Quindío

- Certificación en ITIL® Foundatio EUD Fundación de Egresados de la Universidad Distrital 2018.
- Microsoft Certificaste of Achievement Intelligen Training 2019
- Cursando la Especialista en gerencia de proyectos y Seguridad informática

LANGUAGES

- English A1 to C1 Currently

EXPERIENCIA

Informese S.A.S| Ingeniero soporte II

Febrero 2019 - septiembre 2019

- Administración de los servidores, Ups, Redes.
- Administración BD's SQL Server, Oracle.
- Gestión de planes de Backups y respaldos, licenciamiento.
- Capacitación en aplicación, software, BD's a las áreas de la compañía
- Asegurara la información de la compañía y garantizar la seguridad de La infraestructura tecnología.

Indra Sistemas S.A | Junior Infrastructure Engineer Febrero 2018 – Febrero 2019

- Aprovisionamiento de servidores de Ecopetrol.
- Mitigación de las vulnerabilidades de la infraestructura de Ecopetrol.
- Administración del Directorio Activo.
- Administración Exchange.
- Virtualizacion de servidores VmWare.
- Gestion de Control SOX de Ecopetrol.

- Omnitempus LTDA.| Asistente de TI

- Febrero 2017 Enero 2018
 - DBA junior
 - Administración del Directorio Activo
 - Administraciones Firewall fortigate
 - Administración del Exchange
 - Gestion de accesos.
 - Parchado de servidores WFSUS y aplicación de políticas por AD.

